【裁判字號】    97,上訴,645
【裁判日期】    970909
【裁判案由】    毒品危害防制條例
【裁判全文】
臺灣高等法院臺南分院刑事判決         97年度上訴字第645號
上  訴  人
即  被  告  甲○○
選任辯護人  王家鈺  律師
上列上訴人因毒品危害防制條例案件，不服臺灣臺南地方法院96
年度訴字第490號中華民國97年4月11日第一審判決（起訴案號：
臺灣臺南地方法院檢察署96年度偵字第1278號），提起上訴，本
院判決如下：
    主  文
原判決關於販賣第二級毒品予魏屹幸、乙○○有罪部分，均撤銷
。甲○○所犯如附表一所示販賣第二級毒品，處如附表一所示之
刑。甲○○所犯如附表二所示販賣第二級毒品，處如附表二所示
之刑。應執行有期徒刑拾年；販賣毒品所得新台幣捌仟元，沒收
之，如全部或一部不能沒收時，以其財產抵償之；扣案行動電話
壹支、門號0000000000ＳＩＭ卡及未扣案之門號0000000000號Ｓ
ＩＭ卡，均沒收。
    事  實
一、甲○○明知安非他命屬毒品危害防制條例第二條第二項第二
    款所稱之第二級毒品，非經許可不得販賣，竟仍基於販賣第
    二級毒品營利之犯意，以其所有之0000000000號行動電話，
    與魏屹幸所持用之0000000000號行動電話聯絡後，於附表一
    所示之時間，在台南縣柳營鄉光福村二八一之三七號甲○○
    住處附近，以每小包新台幣（下同）一千元或三千元價格，
    共四次販售安非他命予魏屹幸施用（各次時間及販賣價額詳
    如附表一編號1至4所示）。另甲○○又以其所有之00000000
    00號行動電話，與乙○○所持用之0000000000號行動電話聯
    絡後，於附表二所示之時間，在台南縣柳營鄉○○村住○○
    ○路邊，以每小包一千元價格，販賣安非他命供乙○○施用
    。嗣員警依據通訊監察，得知甲○○以0000000000 號電話
    聯繫潘芳芳攜帶第二級毒品安非他命，至前述甲○○住處從
    事毒品交易，乃事先前往埋伏，見潘芳芳入屋後不久，於九
    十五年九月二十二日零時七分許，即持搜索票入內搜索，當
    場在潘芳芳身上查獲安非他命及海洛因各一小包、電子磅秤
    一台、安非他命吸食玻璃管六支、注射針筒四支、分裝夾鏈
    袋一盒等物（潘芳芳所涉販賣毒品罪另由檢察官偵查），並
    在住處內扣得甲○○使用之行動電話一支（含ＳＩＭ卡0000
    000000號），進而查知上情。
二、案經台南縣警察局移送台灣台南地方法院檢察署檢察官偵查
    起訴。
    理  由
壹、證據能力部分：
一、公訴人就所訴犯罪提出：被告於警局承認販賣安非他命予
    魏屹幸、於警局及偵查中承認與乙○○相識。證人魏屹幸
    於警局及偵查中證述。證人乙○○於警局及偵查中證述。
    扣案物品。通訊監察書及譯文等為證。
二、被告就上開證據，認：被告之自白，係出於違法羈押及疲
    勞訊問，無證據能力。因員警雖持有搜索票，然搜索時間為
    夜間，且於進入被告家時，以暴力將門扇踹壞後非法侵入。
    又搜索當時，在被告身上並未發現有毒品，員警以現行犯逮
    捕被告，自屬違法。而被告被帶回警局後，於凌晨三時三十
    分始接受詢問，時已甚感疲累，且不久前剛動完眼袋美容手
    術，眼睛腫脹，身體不適。是被告於警局所為供述，因出於
    疲勞詢問，且希圖交保釋放，乃順承發問意旨而為虛偽自白
    ，無證據能力。證人魏屹幸及乙○○於警局證述，屬審判
    外陳述。另於偵查中證述，因未予被告對質詰問，均認無證
    據能力。扣案物品，因係員警非法搜索及逮捕後所得，故
    認無證據能力。
三、查：本案於夜間搜索並未違法。按刑事訴訟法第一百四十
    六條第一項規定「有人住居或看守之住宅或其他處所，不得
    於夜間入內搜索或扣押。但經住居人、看守人或可為其代表
    之人承諾或有急迫之情形者，不在此限」。而依證人即執行
    搜索之小隊長林宏星到庭證述，當天我們根據監聽得知他們
    要交易，我們就在被告家附近埋伏，在搜索之前我們有聽到
    承辦人用無線電通知我們說對方快要到了，但是不知道對方
    位置在何處，所以我們就在被告家附近等候。我不知道對方
    何時進屋的，我是看到被告家有三個男生在裡面，才進去搜
    索的等語。則以當時情況，潘芳芳已進入被告家中，即將進
    行毒品交易，倘未能及時入內搜索，證據將隨著交易完成，
    賣方之離去，或買方購入後將毒品施用完畢而滅失，堪認已
    符合有急迫之情形，而例外得於夜間入內搜索。本案搜索
    時使用強制力，並未違法。按刑事訴訟法第一百三十二條規
    定「抗拒搜索者，得用強制力搜索之。但不得逾必要之程度
    」。而員警於進入被告家中時，固然曾破壞門扇，然據林宏
    星小隊長到庭證述：當時我們有叫門，裡面均無動於衷，我
    們怕證據遭湮滅，就踹門進入等情，顯見員警並非無端將被
    告家中大門破壞，而係因遭遇抗拒，不得已使用強制手段，
    且除破壞大門外，亦無其他途徑可進入屋內，堪認員警所施
    加之強制力，並無逾越必要之程度。被告於搜索後被帶回
    警局接受詢問並非違法逮捕。按刑事訴訟法第八十八條第一
    項、第三款第二款規定「現行犯，不問何人得逕行逮捕之。
    又因持有兇器、贓物或其他物件或於身體、衣服等處露有犯
    罪痕跡，顯可疑為犯罪人者，以現行犯論」。而依前述林宏
    星小隊長所證，此次係因監聽獲悉被告與潘芳芳將在被告住
    處進行安非他命買賣，故前往搜索，且在被告住處內，亦搜
    索到交易對象身上確實攜帶安非他命，被告與潘芳芳顯均為
    「毒品交易」之犯罪人，是員警將被告帶回警局，難認有何
    違法。被告於警局並無遭受疲勞詢問之情形。依警詢筆錄
    所載，員警進行夜間詢問前，已事先徵得被告同意。且當日
    自凌晨三時三十分開始詢問，至同日四時十四分，員警依被
    告表示，給予休息及吃點心，迄至同日五時五十分，休息結
    束。續為詢問前，被告並向員警表示精神狀況良好，可繼續
    接受製作筆錄。再至同日六時三十分，被告要求上廁所休息
    ，十五分鐘後返回，被告仍向員警表示精神狀況良好，可繼
    續接受製作筆錄，至同日七時三十分詢問完畢。是被告於四
    小時詢問過程中，已有適度休息，並明確表示精神狀況良好
    ，且由被告對答切題，陳述流暢，再再均顯示被告並非於精
    神不濟，體力不堪負荷下接受詢問。是本案之搜索、逮捕被
    告，及緊接於後所為詢問既均無違法之處，被告之自白及本
    案之扣押物，自均具證據能力。證人魏屹幸及乙○○於警
    局所為證述，依刑事訴訟法第一百五十九條第一項規定，原
    則上固無證據能力。但警局所證如與審判中不符時，在具備
    可信性及必要性之情況下，依同法第一百五十九條之二，仍
    得為證據。而證人魏屹幸及乙○○於警局之證詞，因均與審
    判中不符，且魏屹幸及乙○○於警局所供均出於自由陳述等
    情，業據製作筆錄之員警謝耀賢到庭證述，二名證人於警局
    所為證述，均出於其自由意志，原本二人均不承認向被告購
    買，經我們播放通訊監察所錄得之通話，才承認等語明確，
    另魏屹幸於偵訊時亦明確表示，警察並無刑求或以其他非法
    方式取供，亦無強迫我要指出任何人犯罪，都是我自己講的
    等語；乙○○於偵訊中亦向檢察官表示，有講如警局筆錄所
    載之內容，員警並無刑求或以其他不法方法取供等語，堪認
    均已具可信性要件。又魏屹幸及乙○○於警局之指證與待證
    事實即被告有無販賣安非他命供其二人施用間有不可或缺之
    關係，顯均具必要性。故均應認有證據能力。證人魏屹幸
    及乙○○於偵查中經具結後所為證述，因證人均已於審理期
    日到庭經被告對質詰問，故認均具證據能力。
貳、實體方面
一、訊據被告甲○○矢口否認有販賣第二級毒品安非他命之犯行
    ，辯稱：我沒有販賣毒品給任何人云云。
二、惟查：
（一）被告販賣第二級毒品安非他命予魏屹幸等情，業據魏屹幸
      於偵查中證稱：有和甲○○為毒品交易，都是我主動找她
      ，時間在今年六月至九月六日，以一千至三千元不等價錢
      ，在柳營鄉某處或新營市○○路與她交易安非他命，數量
      都是一小包等語；及於警局指證：我持用之電話號碼為00
      00000000，甲○○使用0000000000號電話，我每次都以電
      話向甲○○表示要「還錢給他」，就是要購買毒品之意思
      。九十五年八月中旬至九月初，約向甲○○購買五至六次
      等語（見偵卷第13─14頁）。
（二）依卷附通訊監察譯文，魏屹幸於（1）九十五年八月十九
      日六時一分三秒之通話譯文為：「（魏）拿三千還給妳。
      …（魏）我現在過去妳家…（林）妳等一下再來」等語（
      見警卷第169頁）。於同日七時九分之電話譯文為：「（
      林）妳現在在那裡，（魏）在妳家門口」等語（見警卷第
      169 頁）。（2）於九十五年八月二十日二十三時五十一
      分十八秒之簡訊為：「嫂，你睡著了嗎？那天向妳借一千
      要還給你」等語（見警卷第169頁）。（3）於九十五年九
      月五日十五時三十四分之通話譯文為：「（魏）要拿二千
      還妳啦。…（林）妳這支電話是誰的，（林）是我朋友的
      。」等語（見警卷第170頁）。（4）於九十五年九月六日
      十五時四分之通話譯文為：「（魏）我在妳家外面而已，
      （林）妳說怎樣，（魏）要拿一千還妳…（林）妳慢慢走
      過來，我過去拿一下。」等語（見警卷第170頁）。依證
      人魏乞幸與被告二人之上開電話通聯譯文觀之，魏屹幸每
      次去找被告甲○○似均係要去還錢給甲○○，惟魏屹幸與
      被告電話聯繫之時間若非深夜，即係清晨，若係還錢，此
      舉顯與常情不符。可知證人魏屹幸所證所謂還錢僅係魏屹
      幸與被告間之暗語，就是要買毒品之意思應係屬實，而其
      於上開以行動電話與被告聯絡之間時前後之某時，即為向
      被告購買第二級毒品安非他命之時。另上開通話譯文，亦
      可知上開幾次安非他命毒品，魏屹幸係至柳營鄉被告住處
      附近為之。
（三）被告於九十五年九月二十二日之警詢中供稱：「自九十五
      年四月份起就曾販賣安非他命毒品給魏屹幸，是她自己來
      找我的，她每次以一至二千元不等的價錢向我購買，購買
      過約三至四次，交易地點通常都在我位於柳營鄉住處巷口
      或新營市第一市場近交易，詳細交易時間我忘了等語（見
      卷第5─6頁）。
（四）據上，可知證人魏屹幸於警詢所證其向被告購買第二級毒
      品安非他命之情指述甚詳，核與證人魏屹幸與被告電話譯
      文中所表示購買毒品之情相符，再參與被告於第一次警詢
      時已坦承有販賣安非他命給魏屹幸之情，足證被告確有於
      附表一所示之時，在其柳營鄉住處附近，販賣第二級毒品
      安非他命給魏屹幸之犯行應堪認定。
（五）被告於本院審理時提出證人魏屹幸於九十七年二月五日上
      午十時五十五分打給被告之簡訊，以證明魏屹幸多年來十
      再向被告借款週轉之證據，以證明魏屹幸確係還錢給被告
      並非向被告購買毒品之暗語云云。惟查，此為九十七年二
      月五日之簡訊與本案上開時日被告是否有販賣安非他命給
      魏屹幸無關。況此簡訊中所謂之「一天一、兩千的還」，
      亦有可能係魏幸向被告購買毒品所積欠之款項，自不足為
      被告有利之認定。
三、再查：
（一）被告於九十五年七月二十八日販賣第二級毒品安非他命予
      乙○○等情，業據乙○○於警局證述：「（現警方依據臺
      灣臺南地方法院檢察署所核發之通訊監察書…，依法對甲
      ○○所持用之0000000000門號實施通訊監察，於九十五年
      七月二十八日十九時四十九分十秒，監錄到你以所持用之
      0000000000號 (A)，撥打甲○○所持用之0000000000門號
      （B），通話內容為『A:喂。B：怎樣，要「幾包」，你自
      己嘛。A：我在你旁邊啦。B：等一下，你在那裡？A：在
      你旁邊的路旁這裡。B：你再二、三分鐘走出來，我再出
      去。A：哦。』該通話內容是否係你與甲○○之通話（當
      場提示譯文及播放監錄音檔）？電話中提及「幾包」係指
      何意？）經我本人檢視譯文及聆聽通話內容，我確定這通
      是我與甲○○通話沒錯，電話中提及「幾包」是指我要向
      他購買安非他命毒品，他問我要買幾包的意思，但我每次
      都只向他買一包而已」等語（見警卷第104頁），並有上
      開通訊監察譯文附卷可稽（見警卷第110頁）。是如附表
      二所示被告販賣第二級毒品安非他命一次給乙○○之犯行
      亦可認定。
（二）乙○○係於九十五年十一月二十八日至警局接受詢問，其
      供稱僅於九十五年初至九十五年九月底有施用安非他命之
      行為。是證人乙○○於九十五年十一月二十八日警方採尿
      送驗，離其最後一施用安非他命已逾二月，如其所述之後
      即未再施用安非他命，其尿液中自無安非他命陽性反應。
      故證人乙○○雖未經檢察官偵辦其施用第二級毒品安非他
      命之犯行（見台灣高等法院乙○○之前案紀錄表），亦難
      對被告為有利之認定。
四、證人魏屹幸於審理中雖翻異前供，改證稱：在警局警察要我
    供出上手為被告，這樣我就可以減輕刑期，警察並告訴我，
    在偵查中所供要與警察局一致云云。然證人魏屹幸於偵查中
    已明確向檢察官表示，員警並未刑求、逼供，或強迫要誣指
    任何人，所有供述均出於自己意思等語，是證人魏屹幸於審
    理中，無理由翻異前供，委不足採。又證人乙○○到庭後雖
    亦改證稱：在警察局時，我向警察說未向被告買過毒品，但
    警察說不能這樣講，所以我才指證向被告購買毒品，事實上
    該次通話，是被告要過來跟我收錢，我叫她順便幫我買二包
    香煙云云。然由上開證人乙○○與被告通話內容，可知乙○
    ○打電話向被告購買安非他命時，已告知被告自己正處在被
    告住處外面馬路旁，顯然乙○○當時人已在外面，並非在家
    中，與其審理中所證，並不相符，是乙○○事後改證稱未向
    被告購買安非他命，自屬迴護被告之詞，委不足採。另被告
    及辯護人於本院請求再傳喚之證人云云，經查，證人魏屹幸
    等人於原審中均已傳喚並給予兩造詰問之機會，且本件待證
    事實已明，依刑事訴訟法第一百九十六條規定即不得再行傳
    喚。是其聲請傳喚之證人本院不再傳喚，併此敘明。
五、按販賣毒品之所謂販賣行為，須行為人主觀上有營利意圖，
    且客觀上有販入或賣出毒品行為，即足構成，至於實際上是
    否已經獲利則非所問；必也始終無營利之意思，而以原價或
    低於原價有償轉讓他人，方難謂為販賣行為，而僅得以轉讓
    罪論處（最高法院93年度台上字第1651號判決要旨參照）。
    又販賣海洛因或安非他命毒品本無一定價格，各次買賣之價
    格，當亦各有差異，隨供需雙方之資力、關係之深淺、需求
    之數量、貨源之充裕與否、販賣者對於資金之需求如何即殷
    切與否，以及政府查緝之態度，各種不同之風險評估，而為
    機動性之調整，是其價格標準，自非一成不變，且販賣者從
    各種「價差」、「量差」或「純度」謀取利潤方式，或有差
    異，然其所圖利益之非法販賣行為目的相同，並無二致。以
    政府對於海洛因、安非他命交易查緝之嚴格、販賣毒品罪處
    罰之嚴厲，及被告與證人魏屹幸、乙○○並無深厚交情，被
    告若未因之得利，豈有甘冒重典，於毫無緣由之情形下，不
    顧遭警查緝之風險，而無償轉讓海洛因予證人魏屹幸、乙○
    ○之理，被告勢必以高於買進之價格出售毒品予魏屹幸、乙
    ○○，藉以從中賺取價差，而牟得利益。是被告有販賣第二
    級毒品給魏屹幸、乙○○獲利之主觀營利意圖，要無疑義。
六、綜上所述，足證被告甲○○上開所辯，僅係其卸責之詞，不
    足採信。本件事證明確，被告上開犯行足堪認定，應依法論
    科。
七、論罪：
（一）核被告如附表一、二所示之犯行，均係犯毒品危害防制條
      例第四條第二項之罪。
（二）按九十四年二月二日修正公佈，而於九十五年七月一日施
      行之刑法，基於刑罰公平原則之考量，杜絕僥倖之犯罪心
      理，並避免易致鼓勵犯罪之誤解，已刪除第五十六條連續
      犯之規定。而刑法上所謂集合犯是指立法者所制定之犯罪
      構成要件中，本就預定有數個同種類之行為將反覆實行之
      犯罪而言，是將各自實現犯罪構成要件之多數行為，解釋
      為集合犯，而論以一罪。是以對於集合犯，必須從嚴解釋
      ，以符合立法者之意向。即所謂集合犯，係指數犯罪構成
      要件中，本即預定有數個同種類之行為將反覆實行，雖其
      特質為行為含有反覆實行複數行為而評價為包括一罪，但
      並非其所有反覆實行之行為，皆一律認為包括一罪，仍須
      從行為人之主觀犯意，自始係基於概括性，行為之時、空
      上具有密切關係，且依社會通念，認屬包括之一罪為合理
      適當者，始足當之（最高法院96年度台上字第3134號、96
      年度台上字第1850號判決意旨參照）。查，本件被告販賣
      安非他命予同一對象即魏屹幸之數次行為，因對象特定同
      一，且毒品危害防制條例所稱之毒品，指具有成癮性、濫
      用性及對社會危害性之麻醉藥品與其製品及影響精神物質
      與其製品，此觀該條例第二條第一項規定甚明，施用毒品
      者因對毒品成癮，本具有反覆需要毒品之特質，其本質上
      則可認基於同一販賣第一級毒品之犯意，在密切接近之一
      定時、地反覆、持續實行該複次之販賣行為，依社會通念
      於客觀上具有一個反覆、延續實行之特徵，社會生活經驗
      中該犯罪常伴隨反覆實行之常態等事項，於犯罪上應評價
      為包括一罪之集合犯，而論以一罪。
（三）被告販賣第二級毒品給魏屹幸、乙○○之犯行，犯意各別
      ，行為不同，應分論併罰。
八、撤銷改判之理由：原審以被告罪證明確，因予論罪科刑，固
    非無見，惟查：
（一）從刑附屬於主刑，為被告有罪之判決時，依主從不可分之
      原則，從刑自應附隨於主刑而一併宣告之。原判決既認被
      告所犯之罪為數罪併罰，其從刑即應附隨於主刑一併宣告
      之，惟原判決於主刑之後並未一併宣告沒收之從刑，僅於
      定執行刑時一併宣告，自有未洽。
（二）被告交付安非他命毒品給魏屹幸之地點，本院認定係於柳
      營鄉被告住處附近。原審認定尚有新營市○○路第一市場
      附近，因此於本院認定之四次交易中，並無其二人在新營
      市交易之證據，已如上述。是原審之認定亦有未合。
（三）被告係以0000000000號行動電話與乙○○有之0000000000
      號行動電話聯繫。是應沒收之ＳＩＭ卡應為被告所有之00
      00000000號，原審竟誤將乙○○所有之0000000000號ＳＩ
      Ｍ卡宣告沒收，自有不當。
（四）被告販賣予同一販賣對象即屹幸之數次行為，因對象特定
      同一，且毒品具有成癮性，施用毒品者因對毒品成癮，本
      具有反覆需要毒品之特質，其本質上則可認被告係基於同
      一販賣第一級毒品之犯意，在密切接近之一定時、地（如
      附表一所示）反覆、持續實行該複次之販賣行為，社會生
      活經驗中該犯罪常伴隨反覆實行之常態，已如前述，於犯
      罪上應評價為包括一罪之集合犯，而論以一罪，原審就被
      告前開所為之數次犯行，予以分論併罰，自有未洽。
（五）被告上訴意旨仍執前詞否認犯罪，雖無理由，惟原判決既
      有上開可議之處，自應由本院依法將原判決關於販賣予魏
      屹幸、乙○○部分撤銷改判，以期適法。
九、量刑：爰審酌被告將第二級毒品安非他命販賣給他人施用，
    戕害他人身心健康，犯後一用飾詞狡辯，未見絲毫悔意，及
    被告於本案販賣如附表一、二所示之次數，販賣所得為八千
    元等一切情狀，分別量處如主文所示之刑，並定應執行刑。
    如附表所示之販賣毒品所得，應依毒品危害防制條例第十九
    條第一項，沒收之，如全部或一部不能沒收時，以其財產抵
    償之。扣案行動電話一支（含ＳＩＭ卡0000000000號），及
    未扣案之ＳＩＭ卡0000000000，均為被告所有供販賣安非他
    用之用，亦應依同條項宣告沒收。另扣案通話晶片
    0000000000 號，與被告販賣安非他命予魏屹幸及乙○○無
    關，爰不為沒收之諭知，附此敘明。
參、不另為無罪諭知部分：
一、公訴意旨另以：甲○○基於概括犯意，自九十五年六月至九
    月六日，在台南縣柳營或新營市○○路某處，以每次一千至
    三千元不等價格，連續十餘次，將重量不詳之安非他命販賣
    予魏屹幸。又於九十五年年初某日至同年九月底某日，在被
    告甲○○上開住處附近馬路，以一次一千元之價格，連續五
    至六次，將重量不詳之安非他命販賣予乙○○。因認此部分
    犯行（即本院認定被告有罪部分以外之犯行），亦涉犯毒品
    危害防制條例第四條第二項之罪。
二、按犯罪事實應依證據認定之，無證據不得認定犯罪事實。不
    能證明被告犯罪者，應諭知無罪之判決。刑事訴訟法第一百
    五十四條第二項、第三百零一條前段分別定有明文。又按所
    謂認定犯罪事實之證據，無論其為直接或間接證據，均須達
    於通常一般人均不致有所懷疑，而得確信其為真實之程度，
    始得據為有罪之認定，若其關於被告是否犯罪之證明未能達
    此程度，而有合理性懷疑之存在，致使無法形成有罪之確信
    ，根據「罪證有疑、利於被告」之證據法則，即不得遽為不
    利被告之認定（最高法院二十九年上字第三一０五號、四十
    年台上字第八六號、七十六年台上字第四九八六號可參）。
三、經查：被告販賣第二級毒品安非他命給證人魏屹幸及乙○○
    之犯行，除前揭有罪部分外，被告於其他時、地販賣第二級
    毒品安非他命給魏屹幸及乙○○之犯行，僅有證人之證述，
    並無其他補強證據以資證明被告除本院認定有罪部分以外之
    時、地，確有販賣第二級毒品安非他命給魏屹幸及乙○○。
    此部分既無補強證據證明，揆之前揭意旨，被告之犯罪即難
    證明其為真實，而有合理性懷疑之存在，致本院無法形成有
    罪之確信。惟因公訴人認此部分與被告上開有罪部分有連續
    犯裁判上一罪之關係，本院自不另為無罪之諭知。
四、公訴人起訴被告販賣第二級毒品安非他命給潘芳芳部分，經
    原審為無罪判決。查此部分與本案並無實質上一罪或裁判上
    一罪之關係，此部分公訴人並未上訴，業已確定，併此敘明
    。
據上論結，應依刑事訴訟法第三百六十九條第一項前段、第三百
六十四條、第二百九十九條第一項前段，毒品危害防制條例第四
條第二項、第十九條第一項，刑法第十一條前段、第五十一條第
五款、第三十八條第一項第二款，判決如主文。
本案經檢察官蘇南桓到庭執行職務。
中    華    民    國    97    年    9     月     9    日
                  刑事第二庭    審判長法  官  葉居正
                                      法  官  洪碧雀
                                      法  官  吳勇輝
以上正本證明與原本無異。
如不服本判決，應於收受本判決後十日內向本院提出上訴書狀。
其未敘述上訴理由者並得於提起上訴後十日內向本院補提理由書
狀（均須按他造當事人之人數附繕本）「切勿逕送上級法院」。
                                      書記官  李良倩
中    華    民    國    97    年    9     月     9    日
附錄本案論罪科刑法條全文
毒品危害防制條例第4條：
製造、運輸、販賣第一級毒品者，處死刑或無期徒刑；處無期徒
刑者，得併科新臺幣1千萬元以下罰金。
製造、運輸、販賣第二級毒品者，處無期徒刑或7年以上有期徒
刑，得併科新臺幣7百萬元以下罰金。
製造、運輸、販賣第三級毒品者，處5年以上有期徒刑，得併科
新臺幣5百萬元以下罰金。
製造、運輸、販賣第四級毒品者，處3年以上10年以下有期徒刑
，得併科新臺幣3百萬元以下罰金。
製造、運輸、販賣專供製造或施用毒品之器具者，處1年以上7
年以下有期徒刑，得併科新臺幣1百萬元以下罰金。
前五項之未遂犯罰之。
附表一：
┌──┬────┬──────┬───┬─────────────┐
│編號│交易對象│  時  間    │價額  │  宣   告   刑            │
├──┼────┼──────┼───┼─────────────┤
│ 1  │魏屹幸  │95年8月19日 │3000元│有期徒刑8年，販賣毒品所得 │
│    │        │某時        │      │新台幣7000元，沒收之，如全│
├──┼────┼──────┼───┤部一部不能沒收時，以其財產│
│ 2  │魏屹幸  │95年8月20日 │1000元│抵償之；扣案之行動電話一支│
│    │        │某時        │      │、門號0000000000號之ＳＩＭ│
├──┼────┼──────┼───┤卡，均沒收。              │
│ 3  │魏屹幸  │95年9月5日某│2000元│                          │
│    │        │時          │      │                          │
├──┼────┼──────┼───┤                          │
│ 4  │魏屹幸  │95年9月6日某│1000元│                          │
│    │        │時          │      │                          │
└──┴────┴──────┴───┴─────────────┘
附表二：
┌──┬────┬──────┬───┬─────────────┐
│編號│交易對象│  時   間   │價格  │ 宣   告   刑             │
├──┼────┼──────┼───┼─────────────┤
│ 1  │乙○○  │95年7月28日 │1000元│有期徒刑7年2月，販賣毒品所│
│    │        │某時        │      │得新台幣1000元，沒收之，如│
│    │        │            │      │全部一部不能沒收時，以其財│
│    │        │            │      │產抵償之；未扣案之門號0929│
│    │        │            │      │336686號ＳＩＭ卡，沒收。  │
│    │        │            │      │                          │
└──┴────┴──────┴───┴─────────────┘


司法院資訊處製作；財團法人民間司法改革基金會備份。
